臺灣高等法院高雄分院刑事判決　　　　　九十年度上易字第二一八一號
　　上　訴　人　台灣屏東地方法院檢察署檢察官
　　被　　　告　午○○
右上訴人因被告竊盜案件，不服臺灣屏東地方法院九十年度易緝字第五二號中華民國
九十年十月二十五日第一審判決（起訴案號：臺灣屏東地方法院檢察署八十九年度偵
字第三０五二號），提起上訴，本院判決如左：
      主      文
原判決撤銷。
午○○共同連續意圖為自己不法之所有，以恐嚇使人將本人之物交付，處有期徒刑伍
年，並應於刑之執行完畢或赦免後，令入勞動場所，強制工作年。扣案檳榔刀、破
壞剪各壹把均沒收。
      事      實
一、午○○前因竊盜案件，經原審法院判處有期徒刑一年，並宣告緩刑三年，於民國
    八十八年九月二十八日判決確定；詎其仍未知悔改，已有犯罪之習慣竟意圖為自
    己不法之所有，本於竊盜及恐嚇取財之概括犯意，持其所有客觀上具有危險性，
    足供兇器使用之破壞剪及檳榔刀一把，先於民國八十九年五月七日晚上十一時三
    十分許，至位於屏東縣竹田鄉○巷村○○路一００號辛○○所栽種之檳榔園內，
    以上開檳榔刀割取檳榔檳榔十芎〔約一千五百粒、價值約新台幣（下同）三千元
    〕；復於同年五月十四日晚上十一時許，在屏東縣竹田鄉西勢國小後門前，見庚
    ○○所有之車號ＷＦ─００八三號自用小客車遭人竊取（市價約值三萬元，於同
    年五月八日上午六時二十分許，在屏東市○○○路十七號之三前失竊）後棄置該
    處，車門未鎖、鑰匙仍留於車上之際，乃攜帶上開破壞剪及檳榔刀進入車內，竊
    取該車供己使用；又於同年五月十五日凌晨二時許，攜帶上開破壞剪及檳榔刀前
    往位於屏東縣竹田鄉○○村○○段巳○○所栽種之檳榔園內，以該檳榔刀割取檳
    榔十芎〔約一千五百粒、價值約新台幣（下同）三千元〕；嗣於同年五月十七日
    凌晨一時三十分許，又持上開破壞剪及檳榔刀，至位於屏東縣佳冬鄉○○村○○
    ○路五四五號宇○○所栽種之檳榔園內，以該檳榔刀割取檳榔十九芎（約二千四
    十粒，價值約六千一百二十元），得手後將該檳榔持往屏東縣枋寮鄉○○路○段
    一０五號廢棄工廠內分裝，於同日凌晨一時四十分許為警查獲，並扣得檳榔刀、
    破壞剪各一把。
二、午○○在八十九年十一月廿五日晚上二十四時許在屏東縣新園鄉瓦村大厝三十
    四號前徒手竊取未○○所有之000－0000號重型機車一部分，八十九年十
    一月二十六日凌晨四時許在屏東縣新園鄉○○村○○路四十二號旁竊取許李水菊
    所有之000－0000號、000－0000號重型機車二部，嗣三部機車均
    出售予蔡光榮。
三、午○○又於九十年六月二十三時許，在屏東市○○街四之一號前以Ｔ型扳手之兇
    器竊取倪義發所有之ＷＬ－五五五二號自用小客車一部。
四、午○○於八十九年十二月間，在屏東縣南州鄉○○村○○路一０七號前，以Ｔ型
    扳手兇器竊取蔡隆德所有ＷＨ－七五四三號白色自用小客車一部，嗣將之借予劉
    賓城使用。
五、午○○又單獨或夥同共同有意圖為自己不法所有並基於概括犯意之溫明義、藍光
    明、胡志君、林明勳、陳冠宏、陳美貴以Ｔ型扳手為兇器，竊取他人之自用小客
    車後，其中有部分向被害人恐嚇取財既遂或未遂，其共犯、犯罪之時間、地點、
    所竊取物、恐嚇所得均詳如附表一至六所示。
六、案經屏東縣警察局枋寮分局移送臺灣屏東地方法院檢察署檢察官偵查起訴及移送
    併辦（九十一年偵字第一四九號、第三二０號、九十年偵字第五八三九號、臺灣
    屏東地方法院九十年上易字第二一八二號）。
      理      由
一、右開事實，業據被告午○○於警訊、偵查及審理中迭次自白不諱，核與共犯溫明
    義、藍光明、胡志君、陳美貴在警訊或偵查中供述之情節大致相符，並經被害人
    鍾鎮江、庚○○、巳○○、辛○○、未○○、許李水菊、倪義發、蔡隆德、酉○
    ○、周進煌、王照仁、吳嘉根、蕭賀仁、林盛烈、黃○○、黃信豐、蔡漢淼、鐘
    立文、甲○○、癸○○、卯○○、康登順、陳慶禎、陳文評、蔣耀敏、壬○○、
    莊志柔、丑○○、黃松崗、潘明考、玄○○、李靜滿、亥○○、陳安富、鄭進戊
    、邱秀英、乙○○、劉盡蘭、溫煜熙、楊綠元、曾國華、袁麗娟、黃勝新、申○
    ○、己○○、寅○○、戌○○、辰○○、地○○、子○○、丙○○等人指陳失竊
    或被恐嚇取財已付款或未付款，且經證人劉賓城、蔡光榮證述在卷，復有庚○○
    、鍾鎮江、未○○、酉○○、宙○○等人出具之贓物保管領據，及款單四張、
    機車讓渡書一紙，車輛竊盜資料個別查詢表等在卷，復有扣案之檳榔刀、破壞剪
    各一把可資佐證，雖被告於本院審理中辯稱未行竊巳○○之檳榔云云，空言否認
    ，殊無可採，其犯行，堪以認定。
二、核被告如事實欄二部分所為，係犯刑法第三百二十條第一項之普通竊盜罪，其餘
    竊盜部分，則係犯同法第三百二十一條第一項第三款之加重竊盜罪，其恐嚇取財
    部分，則係犯同法第三百四十六條第一項、第三項之恐嚇取財既遂罪及未遂罪。
    其就附表一至五部分之加重竊盜及恐嚇取財犯行，各與該部分之溫明義、藍光明
    、胡志君、林明勳、陳冠宏、陳美貴間有犯意聯絡及行為分擔，皆為共同正犯，
    其所犯多次竊盜、加重竊盜及恐嚇取財既遂、未遂、時間密接、所犯構成要件相
    同，顯均基於概括犯意反覆為之，為連續犯，各應從情節較重之加重竊盜或恐嚇
    取財既遂一罪處斷，所犯上開二罪間有方法結果之牽連關係，應從一重之恐嚇取
    財既遂罪論處。又除事實欄一以外之犯行，雖未經起訴，惟與起訴部分有連續或
    牽連關係，屬裁判上之一罪自為起訴效力所及，本院自得一併審究。
三、原審予以論罪科刑，原非無見，惟查事實欄一以外之犯行，原審未予併審究，即
    未有洽，檢察官上訴意旨執此指摘原判決不當為有理由，應由本院將原判決予以
    撤銷改判，爰審酌被告正值青壯年，不以己力賺取日常生活所需，好逸惡勞，且
    持兇器行竊，恐嚇取財數十次，惡性非輕及犯後坦承犯行等一切情狀，量處如主
    文所示之刑，又其前已有竊盜前科，復連續行竊，恐嚇取財數十次，顯已有犯罪
    之習慣，應依刑法第九十條之規定，諭知於刑之執行完畢或赦免後，令入勞動場
    所強制工作三年以資矯正。扣案之檳榔刀，破壞剪各一把，為被告所有，供犯罪
    所用之物，已據被告供明在卷，依法宣告沒收。
四、移送併辦意旨又以被告午○○與另案被告溫明義以Ｔ型扳手為工具在九十年三月
    十一日七時許，在高雄市小港區小港醫院前，竊取天○○自用小客車內之汽車音
    響等物，因認被告亦涉有刑法第三百二十一條第一項第三款之罪嫌云云。訊據被
    告否認有此部分犯行，辯稱伊均係行竊自用小客車，並未行竊車內之財物，而另
    案被告溫明義在原審法院審理九十年度易字第九九五號竊盜案中，亦供稱對此部
    分無印象，而認溫明義此部分之犯行不能證明而不另為無罪之諭知，有該判決書
    在卷可稽，其他又查無何證據足資證明被告有此部分犯行，是其此部分犯罪不能
    證明，惟移送併辦意旨指與有罪部分有連續犯之裁判上一罪關係，爰不另為無罪
    之諭知。
據上論斷，應依刑事訴訟法第三百六十九條第一項前段、第三百六十四條、第二百九
十九條第一項前段、刑法第二十八條、第五十六條、第三百二十一條第一項第三款、
第三百四十六條第一項、第五十五條、第九十條、第三十八條第一項第二款，罰金罰
鍰提高標準條例第一條前段，判決如主文。
本案經檢察官陳國全到庭執行職務。
中    華    民    國     九十一     年       四       月      十七      日
                              臺灣高等法院高雄分院刑事第九庭
                                  審判長法官  張明松
                                        法官  江泰章
                                        法官  任森銓
右正本證明與原本無異。
不得上訴。
                                      書記官  許信宗
中    華    民    國     九十一     年       四       月      十九      日
附錄：本判決論罪科刑法條：
刑法第三百四十六條第一項
意圖為自己或第三人不法之所有，以恐嚇使人將本人或第三人之物交付者，處六月以
上五年以下有期徒刑，得併科一千元以下罰金。
附表一：
溫明義、午○○行竊後，由其中一人打電話予被害人，以如不付款即毀車，使被害人
心生畏怖，有的付款，有的未付款，付款者則取回失車。
┌─┬───────┬───────┬───┬───────┬────┬────┬───┐
│編│行  竊  時  間│行  竊  地  點│被害人│犯  罪  手  法│竊取車號│恐嚇金額│備  註│
│號│              │              │      │              │        │(新台幣)│      │
├─┼───────┼───────┼───┼───────┼────┼────┼───┤
│1.│九十年三月十一│屏東縣東港鎮阿│酉○○│由午○○、溫明│ＷＳ－二│無（即未│      │
│  │日上午七時許  │榮海產店      │      │義二人行竊，其│一七三小│恐嚇）  │      │
│  │              │              │      │中一人持Ｔ字型│客車一輛│        │      │
│  │              │              │      │扳手等兇器下手│        │        │      │
│  │              │              │      │，另一人駕另一│        │        │      │
│  │              │              │      │部車把風      │        │        │      │
├─┼───────┼───────┼───┼───────┼────┼────┼───┤
│2.│九十年四月十四│屏東縣屏東市歸│周進煌│同  右        │ＷＩ－九│未休款  │      │
│  │日八時        │國巷十六弄一號│      │              │００九  │        │      │
├─┼───────┼───────┼───┼───────┼────┼────┼───┤
│3.│九十年四月十六│屏東市○○街五│王照仁│同  右        │ＸＪ－五│無      │      │
│  │日七時        │巷二－一號    │      │              │０七七  │        │      │
├─┼───────┼───────┼───┼───────┼────┼────┼───┤
│4.│九十年二月十一│高雄縣鳥松鄉文│陳杏花│同  右        │Ｗ０－九│無      │      │
│  │日十四時      │山國中前      │      │              │四二八  │        │      │
├─┼───────┼───────┼───┼───────┼────┼────┼───┤
│5.│九十年二月十四│高雄縣大樹鄉復│張思廣│同  右        │Ｄ９－五│無      │      │
│  │日九時        │興路四五號前  │      │              │一四八  │        │      │
├─┼───────┼───────┼───┼───────┼────┼────┼───┤
│6.│九十年二月二十│高雄縣鳥松鄉長│黃正戊│同  右        │ＴＦ－七│無      │      │
│  │二日十時      │庚醫院後門    │      │              │六四七  │        │      │
├─┼───────┼───────┼───┼───────┼────┼────┼───┤
│7.│九十年二月二十│鳳山市○○路三│賴文傑│同  右        │ＸＢ－一│無      │      │
│  │三日十八時    │段一一二號前  │      │              │九八八  │        │      │
├─┼───────┼───────┼───┼───────┼────┼────┼───┤
│8.│九十年三月二日│屏東縣內埔鄉東│吳嘉根│同  右        │ＷＱ－六│未付款  │      │
│  │凌二時許      │寧路一三二號前│      │              │五一九  │        │      │
├─┼───────┼───────┼───┼───────┼────┼────┼───┤
│9.│九十年三月九日│高雄縣鳥松鄉長│郭家舜│同  右        │ＶＳ－四│無      │      │
│  │十五時        │庚醫院後門    │      │              │六二三  │        │      │
├─┼───────┼───────┼───┼───────┼────┼────┼───┤
│10.│九十年三月二十│屏東縣竹田鄉大│陳慶寬│同  右        │ＹＲ－六│無      │      │
│  │十二時        │明國小停車場  │      │              │七九０  │        │      │
├─┼───────┼───────┼───┼───────┼────┼────┼───┤
│11.│九十年三月二十│屏東市○○路二│蕭賀仁│同  右        │ＶＹ－二│一萬五千│入吳│
│  │一日五時      │五號前        │      │              │二五一  │元      │易倫帳│
│  │              │              │      │              │        │        │戶    │
├─┼───────┼───────┼───┼───────┼────┼────┼───┤
│12.│九十年三月二十│屏東市○○路一│林盛烈│同  右        │ＷＫ－二│一萬五千│同右  │
│  │一日五時      │一五巷七號前  │      │              │二三五  │元      │      │
├─┼───────┼───────┼───┼───────┼────┼────┼───┤
│13.│九十年四月九日│屏東市清進巷七│黃○○│同  右        │ＶＸ－二│一萬元  │同右  │
│  │凌三時        │七－二號      │      │              │五五六  │        │      │
├─┼───────┼───────┼───┼───────┼────┼────┼───┤
│14.│九十年四月九日│高雄縣大社鄉文│黃信豐│同  右        │ＶＬ－０│二萬元  │同右  │
│  │四時          │化路十號圓環旁│      │              │一七八  │        │      │
├─┼───────┼───────┼───┼───────┼────┼────┼───┤
│15.│九十年四月九日│高雄縣大寮鄉民│蔡漢淼│同  右        │Ｅ３－四│二萬元  │入吳│
│  │日四時        │興路四三號前  │      │              │三五七  │        │易倫帳│
│  │              │              │      │              │        │        │戶    │
├─┼───────┼───────┼───┼───────┼────┼────┼───┤
│16.│九十年四月十一│高雄縣大社鄉民│宙○○│同  右        │６Ｍ－九│二萬元  │同右  │
│  │日三時        │生路一五五號前│      │              │八四七  │        │      │
├─┼───────┼───────┼───┼───────┼────┼────┼───┤
│17.│九十年二月八日│屏東縣萬丹鄉萬│甲○○│同  右        │Ｖ０－七│無      │      │
│  │九時          │新路一四五五巷│      │              │一０八  │        │      │
│  │              │內            │      │              │        │        │      │
├─┼───────┼───────┼───┼───────┼────┼────┼───┤
│18.│九十年二月十二│屏東縣東港鎮興│癸○○│同  右        │Ｖ９－八│無      │      │
│  │日二十三時    │東路旁        │      │              │四三五  │        │      │
├─┼───────┼───────┼───┼───────┼────┼────┼───┤
│19.│九十年四月十四│屏東縣潮州鎮海│卯○○│同  右        │ＥＸ－九│無      │      │
│  │日十時        │康街一九八號前│      │ │二九六  │        │      │
└─┴───────┴───────┴───┴───────┴────┴────┴───┘
附表二：
由午○○、藍光明二人負責行竊，胡志君負責打電話予被害人，恐嚇稱如不付款，即
將車毀壞，使被害人心生畏怖而付款、付款後取回失車。
┌─┬───────┬───────┬───┬───────┬────┬────┬───┐
│編│行  竊  時  間│行  竊  地  點│被害人│犯  罪  手  法│竊取車號│恐嚇金額│備  註│
│號│              │              │      │              │        │(新台幣)│      │
├─┼───────┼───────┼───┼───────┼────┼────┼───┤
│1.│九十年四月十六│屏東市○○○路│康登順│由午○○、藍光│ＷＱ－四│二萬元  │入吳│
│  │日凌五時      │              │      │明二人行竊，其│０一七  │        │易倫帳│
│  │              │              │      │中一人持兇器Ｔ│        │        │戶    │
│  │              │              │      │字型扳手下手，│        │        │      │
│  │              │           │      │另一人駕另一部│        │        │      │
│  │              │              │      │部車把風      │        │        │      │
├─┼───────┼───────┼───┼───────┼────┼────┼───┤
│2.│九十年四月二十│屏東市○○路九│陳慶禎│同  右        │ＶＸ－八│二萬元  │入許│
│  │一日凌五時    │一號前        │      │              │五一五  │        │芳平帳│
│  │              │              │      │              │        │        │戶    │
├─┼───────┼───────┼───┼───────┼────┼────┼───┤
│3.│九十年三月十四│屏東市九如鄉下│陳文評│同  右        │ＶＸ－四│一萬五千│同右  │
│  │日凌四時      │坵村（路）三九│      │              │八二九  │元      │      │
│  │              │號前          │      │              │        │        │      │
├─┼───────┼───────┼───┼───────┼────┼────┼───┤
│4.│九十年五月十五│屏東市○○○路│蔣耀敏│同  右        │Ｐ４－四│二萬五千│入許│
│  │日凌一時      │五六巷九七弄十│      │              │六九二  │元      │芳如帳│
│  │              │一號前        │      │              │        │        │戶    │
├─┼───────┼───────┼───┼───────┼────┼────┼───┤
│5.│九十年六月十三│屏東縣崁頂鄉越│壬○○│同  右        │ＸＹ－二│無      │      │
│  │日十七時      │溪村剩春鐵工廠│      │              │一三０  │        │      │
└─┴───────┴───────┴───┴───────┴────┴────┴───┘
附表三：
由午○○、林明勳負責行竊，胡志君負責打電話予被害人，向被害人恐嚇稱如不付款
，將毀壞所竊之車輛，使被害人心生畏怖，而交付財物，並取回失車。
┌─┬───────┬───────┬───┬───────┬────┬────┬───┐
│編│行  竊  時  間│行  竊  地  點│被害人│犯  罪  手  法│竊取車號│恐嚇金額│備  註│
│號│              │              │      │              │        │(新台幣)│     │
├─┼───────┼───────┼───┼───────┼────┼────┼───┤
│1.│九十年五月十五│屏東縣長治鄉新│莊志柔│由午○○持Ｔ字│ＶＵ－六│一萬三千│入許│
│  │日四時許      │進路玄天上帝廟│      │型扳手之兇器下│五四三  │元      │芳平帳│
│  │              │前            │      │手行竊，林明勳│        │        │戶    │
│  │              │              │      │在旁把風      │        │        │      │
├─┼───────┼───────┼───┼───────┼────┼────┼───┤
│2.│九十年五月二十│屏東縣潮州鎮江│丑○○│同  右        │ＷＭ－一│一萬五千│同右  │
│  │一日三時許    │山路三十四號前│      │              │四００  │元      │      │
└─┴───────┴───────┴───┴───────┴────┴────┴───┘
附表四：
由午○○、陳冠宏負責行竊，胡志君負責打電話予被害人，恐嚇稱如不付款，將毀壞
所竊車輛，使被害人心生畏怖而交付財物，並取回失車。
┌─┬───────┬───────┬───┬───────┬────┬────┬───┐
│編│行  竊  時  間│行  竊  地  點│被害人│犯  罪  手  法│竊取車號│恐嚇金額│備  註│
│號│              │              │      │              │        │(新台幣)│      │
├─┼───────┼───────┼───┼───────┼────┼────┼───┤
│1.│九十年五月廿一│屏東縣內埔鄉德│黃松崗│由午○○持Ｔ型│ＶＹ－五│一萬五千│      │
│  │日五時許      │修路十七號前  │      │扳手之兇器下手│四八七  │元      │      │
│  │              │              │      │行竊，陳冠宏在│        │        │      │
│  │              │              │      │旁把風        │        │        │      │
├─┼───────┼───────┼───┼───────┼────┼────┼───┤
│2.│九十年六月十五│高雄縣勞工公園│潘明考│同  右        │ＶＱ－六│一萬元  │      │
│  │日四時許      │停車場        │      │              │八０一  │        │      │
├─┼───────┼───────┼───┼───────┼────┼────┼───┤
│3.│九十年五月二十│屏東縣內埔鄉內│玄○○│同  右        │ＷＡ－二│無      │      │
│  │八日六時      │埔鄉公所前    │      │              │二０八  │        │      │
└─┴───────┴───────┴───┴───────┴────┴────┴───┘
附表五：
由午○○、陳美貴負責行竊，胡志君負責打電話恐嚇被害人如不付款，將毀壞所竊車
輛，使被害人心生恐嚇而交付款項：
┌─┬───────┬───────┬───┬───────┬────┬────┬───┐
│編│行  竊  時  間│行  竊  地  點│被害人│犯  罪  手  法│竊取車號│恐嚇金額│備  註│
│號│              │              │      │              │        │(新台幣)│      │
├─┼───────┼───────┼───┼───────┼────┼────┼───┤
│1.│九十年八月二日│屏東市○○路七│李靜滿│由午○○持Ｔ型│ＶＸ－三│二萬五千│      │
│  │上午七時      │十巷三號前    │      │扳手為兇器下手│九二七  │元      │      │
│  │              │              │      │行竊，陳美貴在│        │        │      │
│  │              │              │      │旁把風        │        │        │      │
├─┼───────┼───────┼───┼───────┼────┼────┼───┤
│2.│九十年八月三日│屏東縣潮州鄉萬│亥○○│同  右        │ＥＮ－六│五千元  │      │
│  │四時三十分    │華路四六號前  │      │              │二四九  │        │      │
├─┼───────┼───────┼───┼───────┼────┼────┼───┤
│3.│九十年八月七日│屏東市○○路七│陳安富│同  右        │ＸＢ－二│八千元  │      │
│  │凌五時        │十六號前      │      │              │七二七  │        │      │
├─┼───────┼───────┼───┼───────┼────┼────┼───┤
│4.│九十年八月十日│屏東縣九如鄉大│陳文評│同  右        │ＶＸ－四│二千元  │      │
│  │七時          │坵村（路）三九│      │              │八二九  │        │      │
│  │              │號前          │      │   │        │        │      │
├─┼───────┼───────┼───┼───────┼────┼────┼───┤
│5.│九十年八月十一│屏東縣高樹鄉興│鄭進戊│同  右        │ＶＥ－０│一萬五千│      │
│  │日凌二時許    │慶路二十之九號│      │              │三六八  │元      │      │
│  │              │前            │      │              │        │        │      │
├─┼───────┼───────┼───┼───────┼────┼────┼───┤
│6.│九十年八月十三│屏東市○○路一│邱秀英│同  右        │ＶＱ－二│未付款  │      │
│  │日六時        │巷四十三號前  │      │              │八八七  │        │      │
│  │              │              │      │              │        │        │      │
├─┼───────┼───────┼───┼───────┼────┼────┼───┤
│7.│九十年八月十五│屏東縣內埔鄉上│乙○○│同  右        │ＶＸ－八│未付款  │      │
│  │日凌三時許    │樹村樹山路五十│      │              │三三八 │        │      │
│  │              │五號前        │      │              │        │        │      │
├─┼───────┼───────┼───┼───────┼────┼────┼───┤
│8.│九十年七月二日│屏東縣內埔鄉地│劉盡蘭│同  右        │ＶＹ－０│二萬五千│      │
│  │廿二時        │利路六巷前    │      │              │０六八  │元      │      │
│  │              │              │      │              │        │        │      │
├─┼───────┼───────┼───┼───────┼────┼────┼───┤
│9.│九十年七月六日│屏東縣內埔鄉清│呂煜煦│同  右        │ＰＬ－二│一萬元  │      │
│  │日一時許      │涼路二六０之二│      │              │七六一  │        │      │
│  │              │號前          │      │              │        │        │      │
├─┼───────┼───────┼───┼───────┼────┼────┼───┤
│10.│九十年七月十二│屏東縣竹田鄉豐│楊綠元│同  右        │ＶＹ－一│一萬五千│      │
│  │日四時        │振路三十之一號│      │              │七四五  │元      │      │
│  │              │前            │      │              │        │        │      │
├─┼───────┼───────┼───┼───────┼────┼────┼───┤
│11.│九十年七月十五│屏東縣內埔鄉昭│曾國華│同  右        │ＪＡ－二│一萬五千│      │
│  │日四時許      │勝路五一六號前│      │              │六三一  │元      │      │
├─┼───────┼───────┼───┼───────┼────┼────┼───┤
│12.│九十年八月二日│屏東縣長治鄉瑞│袁麗娟│同  右        │ＷＩ－七│無      │      │
│  │四時許        │安三街八號前  │      │              │０一五  │        │      │
├─┼───────┼───────┼───┼───────┼────┼────┼───┤
│13.│九十年八月九日│屏東市○○路五│黃勝新│同  右        │ＷＧ－０│一萬五千│      │
│  │二時許        │九一號前      │      │              │０二三  │元      │      │
├─┼───────┼───────┼───┼───────┼────┼────┼───┤
│14.│九十年七月二十│屏東縣內埔鄉永│申○○│同  右        │ＷＭ－四│一萬元  │      │
│  │四日六時      │興巷口        │      │              │三五九  │        │      │
├─┼───────┼───────┼───┼───────┼────┼────┼───┤
│15.│九十年七月十九│屏東縣長治鄉昌│己○○│同  右        │ＷＤ－三│無      │      │
│  │日三時        │隆一街十四號  │      │              │０二九  │        │      │
├─┼───────┼───────┼───┼───────┼────┼────┼───┤
│16.│九十年七月二十│屏東市○○路二│寅○○│同  右        │ＷＤ－九│無      │      │
│  │二日六時許    │十三號前      │      │              │七三一  │        │      │
├─┼───────┼───────┼───┼───────┼────┼────┼───┤
│17.│九十年八月十日│屏東市○○路東│丁○○│同  右        │ＷＬ－九│無      │      │
│  │八時       │段五四號前    │      │              │六五０  │        │      │
├─┼───────┼───────┼───┼───────┼────┼────┼───┤
│18.│九十年八月十五│屏東縣潮州鎮大│戌○○│同  右        │ＸＦ－０│無      │      │
│  │日一時        │同路旁        │      │              │八二九  │        │      │
└─┴───────┴───────┴───┴───────┴────┴────┴───┘
附表六：
由午○○單獨行竊，打電話予被害人恐嚇稱如不付款，將毀壞所竊車輛，使被害人心
生畏怖而交付財物。
┌─┬───────┬───────┬───┬───────┬────┬────┬───┐
│編│行  竊  時  間│行  竊  地  點│被害人│犯  罪  手  法│竊取車號│恐嚇金額│備  註│
│號│              │              │      │              │        │(新台幣)│      │
├─┼───────┼───────┼───┼───────┼────┼────┼───┤
│1.│九十年四月三十│屏東市光大巷八│辰○○│由午○○持Ｔ型│ＷＬ－八│二萬元  │入許│
│  │日三時        │十八號前      │      │扳手之兇器下手│九四三  │        │芳平帳│
│  │              │              │      │行竊          │        │        │戶    │
├─┼───────┼───────┼───┼───────┼────┼────┼───┤
│2.│九十年五月十八│屏東市○○街九│地○○│同  右        │ＷＬ－０│一萬二千│      │
│  │日二時        │十四號前      │      │              │三三五  │元      │      │
├─┼───────┼───────┼───┼───────┼────┼────┼───┤
│3.│九十年五月廿九│屏東市○○路口│子○○│同  右        │ＶＹ－三│一萬二千│入許│
│  │日六時        │              │      │              │三五一  │元      │芳平帳│
│  │              │              │      │              │        │        │戶    │
├─┼───────┼───────┼───┼───────┼────┼────┼───┤
│4.│九十年四月十二│屏東縣內埔鄉仁│丙○○│同  右        │６Ｋ－三│二萬元  │入吳│
│  │日八時        │和路旁        │      │              │０九六  │        │易倫帳│
│  │              │              │      │              │        │        │戶    │
└─┴───────┴───────┴───┴───────┴────┴────┴───┘
                                                                      Ｋ
